# GABRIEL ANDRES FAJARDO ORTIZ

Portafolio profesional | Github | +57 313 2291488 | gabo2023brazil@gmail.com

#### **PERFIL**

Frontend developer con bases sólidas en amplias tecnologías del desarrollo y experiencia laboral desarrollando dashboards con React/Nextjs y TailwindCSS. He desarrollado aplicaciones personales usando JS, TS, Java, Python, SQL/NoSQL y paginas para empresas con HTML5 y CSS3. Cuento con capacidad y pasión para trabajar en proyectos con impacto real, reconociendo mi capacidad de depuración, desarrollo de soluciones sistematizadas y brindar una buena calidad del sistema del software aplicando las mejores prácticas de desarrollo.

#### **EXPERIENCIA**

## Kairos Research (Startup) | Feb 2024 - Dic 2024

- Desarrollo de plataforma SaaS, dashboard con NextJS y TailwindCSS (TS)
- Principios de UX/UI, consumo de APIs desde SSR y manejo de cookies
- Metodología Scrum y trabajo en equipo remoto
- Principios de clean code KISS, YAGN, versionamiento con Git y Github

#### Frontend Freelancer - | 2020 - Presente

#### Fatela & Fatela Online:

- Desarrollo de plataforma AnReHis: Planificación, desarrollo y ofrecimiento de un sistema de análisis de datos históricos completo, desplegado en nube con Docker. Uso de microservicios para backend y frontend. Transformación de datos con SQL. Dashboard (frontend) realizado con NextJS, ReactJS y TailwindCSS.
- Test unitarios en java.
- Manejo, y actualización de la visual de la página web usando semántica HTML y estilos CSS procurando cumplir con principios UX/UI y calidad de código para su mantenibilidad.

#### **EDUCACIÓN**

## Ingeniería de Software | Ene 2023 - Presente

Universidad Surcolombiana | Certificada en Alta calidad

## Platzi | (Certificados más relevantes) | 2020 - Presente

- ✓ Diploma del Curso de React.js, Junio 2023
- √ Diploma del Curso de Server Side Render o SSR con React.js, Ago 2023
- ✓ Diploma de Manejo profesional del estado con ReactJS, Ene 2023
- ✓ Diploma de React con TailwindCSS, Julio 2023
- ✓ Diploma de Frontend Developer, Nov 2022

### **HABILIDADES**

- Ingles nivel C1, portugués y español fluido
- Analítico, curioso y apasionado
- Orientado a la calidad del proyecto